臺灣高等法院臺南分院刑事裁定　　　　　100年度抗字第119號
抗　告　人　林于富
上列抗告人因違反毒品危害防制條例案件，聲請具保停止羈押，
不服臺灣雲林地方法院中華民國100年3月16日裁定 （100年度聲
字第208號）提起抗告，本院裁定如下：
    主  文
抗告駁回。
    理  由
一、本件抗告意旨略以：抗告人即被告林于富雖涉犯重罪，但抗
    告人有固定之住所，且無事實足認抗告人有逃亡之虞，自不
    得僅因涉及重刑，即臆測、推論抗告人有逃亡之虞；抗告人
    已經羈押一段時間，實不可能為逃避徒刑而展開數十年的逃
    亡生活，且被告尚有小孩要照料，絕無逃亡之虞，亦無須以
    羈押為保全被告之唯一手段。抗告人另犯其他販賣第二級毒
    品案件（99年度訴字第780號），既經原審法院於民國 （下
    同）100年3月16日與本件合併判處應執行有期徒刑5年 ，於
    執行前，應讓抗告人有時間處理家中事宜、將小孩托給親人
    照顧，以便日後得安心服刑，懇請鈞院審酌上情，並綜衡考
    量釋字第665號解釋保障人身自由之美意 ，指定適當金額之
    保證金，准予被告具保停止羈押，爰不服原裁定，依法提起
    抗告云云。
二、經查：
（一）按羈押目的，在確保刑罰執行及保全證據與被告，使審判
      程序，得以順利進行。刑事被告經訊問後，認為所犯為法
      定最輕本刑為5年以上有期徒刑之重罪 ，非予羈押，顯難
      進行追訴、審判、執行者，得羈押 之，刑事訴訟法第101
      條第1項第3款定有明文。又刑事訴訟法第101條第1項首段
      文字即表明羈押之目的，唯在於保全之必要，且受比例原
      則限制 。是被告縱然符合上揭第3款之羈押事由，法官仍
      須就犯罪嫌疑是否重大、有無羈押必要、有無不得羈押之
      情形予以審酌，非謂一符合該款規定之羈押事由，即得予
      以羈押 。業經司法院釋字第665號解釋釋明在案。上揭所
      稱「相當理由」，與同條項第1款、第2款法文內之「有事
      實足認有……之虞」學理上解釋為「充分理由」）尚屬有
      間，其條件當較寬鬆。良以重罪常伴有逃亡、滅證之高度
      可能，係趨吉避凶、脫免刑責、不甘受罰之基本人性，倘
      一般正常之人，依其合理判斷，可認為該犯重罪嫌疑重大
      之人具有逃亡或滅證之相當或然率存在，即已該當「相當
      理由」之認定標準，不以達到充分可信或確定程度為必要
      。以量化為喻，若依客觀、正常之社會通念，認為其人已
      有超過百分之五十之逃亡、滅證可能性者，當可認具有相
      當理由認為其有逃亡、滅證之虞 。此與前2款至少須有百
      分之八十以上，始足認有該情之虞者，自有程度之差別。
      再其認定，固不得憑空臆測，但不以絕對客觀之具體事實
      為限，若有某些跡象或情況作為基礎，即無不可。至相關
      之事實或跡象、情況，鑑於此非屬實體審判之核心事項，
      自以自由證明為已足，並不排斥傳聞證據，斯不待言（最
      高法院46年度台抗字第6號判例、98年台抗字第668號裁定
      意旨參照）。
（二）本件抗告人即被告林于富涉犯毒品危害防制條例第4條第2
      項之販賣第二級毒品罪，嫌疑重大，原審法院以其所犯為
      最輕本刑5年以上有期徒刑之罪，且有相當理由足認有逃
      避審判、執行而逃亡之虞，非予羈押顯難進行審判、執行
      ，有羈押之必要，而依刑事訴訟法第101條第1項第1、3款
      規定，於99年10月5日裁定羈押，並於100年1月5日、3月5
      日裁定延長羈押在案。被告聲請具保停止羈押，原審法院
      以：被告有施用毒品之前科，顯見意志力較為薄弱，且其
      另犯其他販賣第二級毒品案件（99年度訴字第780號），
      經原審法院於100年3月16日與本件合併判處應執行有期徒
      刑5年，若判決確定，被告恐需面對上開重刑處罰，依合
      理判斷，可認為本件被告具有逃亡之或然率存在，已該當
      司法院釋字第665號之「相當理由」認定標準，無須達到
      充分可信或確定程度為必要，若命被告具保、責付或限制
      住居等侵害較小之手段，均不足以確保日後審判或執行程
      序之順利進行，仍有刑事訴訟法第101條第1項第1、3款之
      羈押事由存在，亦有羈押之必要性，而駁回被告具保停止
      羈押之聲請。本院核其認事用法，尚難謂有何違法之處。
（三）抗告人雖以前揭情詞抗辯，惟查：原審法院非以被告所犯
      係重罪為延長羈押之唯一原因，已如前述。又抗告人涉犯
      毒品危害防制條例第4條第2項之販賣第二級毒品罪嫌，非
      屬法定最重本刑3年以下有期徒刑之罪 ，且被告現未罹疾
      病，並無須保外治療之情，核與刑事訴訟法第114條第1款
      、第3款所定不得駁回具保聲請之事由不符 。至抗告意旨
      所稱欲將小孩托給親人照顧乙節，尚無涉法定羈押原因、
      羈押必要性之認定 ，亦非刑事訴訟法第114條所列法定停
      止羈押之原因，尚難憑此准予具保以代羈押。
（四）綜上各情，原審法院基於上開之原因事實，認抗告人即被
      告林于富涉犯毒品危害防制條例第4條第2項之販賣第二級
      毒品罪犯罪嫌疑重大，所犯為法定最輕本刑5年以上有期
      徒刑之重罪，且有相當理由足認被告有逃亡之虞及羈押之
      必要，因予裁定延長羈押，並駁回被告具保停止羈押之聲
      請，本院經核並無違誤，抗告意旨所執前詞指摘原裁定不
      當，為無理由，應予駁回。
六、依刑事訴訟法第412條，裁定如主文。
中    華    民    國    100    年    4     月    11    日
                   刑事第三庭    審判長法  官  陳義仲
                                       法  官  張季芬
                                       法  官  蔡勝雄
以上正本證明與原本無異。
不得再抗告。
                                       書記官  汪姿秀
中    華    民    國    100    年    4     月    11    日